# 系统使用权的处理

提问人：dlk7 时间：2014-09-28 18:14:14
陈老师，请问我公司和一家软件公司签订了一份协议，我公司在支付一定费用后可以使用该软件公司的系统，使用期间在合同上没有写明，实质上应该可以长期使用。 但该系统的所有权并不在我司，仍旧属于该软件公司。请问这种情况下，这笔支付的费用是否还可以确认为无形资产，并按 5 年摊销。如果不符合无形资产定义，那应该如何会计处理，谢谢！

回答人：chenyiwei
该使用权符合无形资产的定义，可确认为无形资产（软件使用权）。因为满足无形资产定义中可辨认性标准之“源自合同性权利或其他法定权利，无论这些权利是否可以从企业或其他权利和义务中转移或者分离”。但在实际操作中，也有确认为长期待摊费用的情况。